【裁判字號】    92,上訴,469
【裁判日期】    921124
【裁判案由】    偽造有價證券等
【裁判全文】
臺灣高等法院刑事判決                            九十二年度上訴字第四六九號
    被      告  庚○○
    指定辯護人  本院公設辯護人 乙○○
右上訴人因偽造有價證券等案件，不服臺灣板橋地方法院九十一年度訴緝字第八五號
，中華民國九十一年十二月四日第一審判決（起訴案號：臺灣板橋地方法院檢察署八
十七年度偵字第一八二七號、第五二二九號、第六四五九號），提起上訴，本院判決
如左：
    主  文
原判決撤銷。
庚○○共同連續意圖供行使之用，而偽造有價證券，處有期徒刑肆年陸月。
如附表壹編號一、二及附表肆所示偽造之林中秋為發票人支票，及附表參所示之物均
沒收。
    事    實
一、庚○○與丁○○（已據本院另案判處有期徒刑五年六月確定）於八十六年十月間
    某日，在中國時報廣告中得知臺北縣蘆洲市○○路四００之二號一樓戊○○經營
    之鑫陸發實業有限公司（以下簡稱鑫陸發公司），因經營不善，有意頂讓他人繼
    續經營，認為有機可圖，二人遂共同意圖為自己不法之所有及意圖供行使之用，
    基於概括犯意聯絡，先由丁○○於八十六年十月間某日，提供其相片數張予庚○○，再由庚○○在不詳處所偽造「林中秋」名義之國民
    印」之公印文於其上，復貼用丁○○交付之相片，完成後交付丁○○俾供冒名為
    林中秋時使用，足生損害於內政部及戶政機關對
    本人。二人復於八十六年十月間某日，再利用不知情之成年不詳刻印店人員，偽
    刻「林中秋」印章及「頡鴻實業社」印章各乙枚，足生損害於頡鴻實業社及林中
    秋，旋於八十六年十月二十二日，共同前往臺北縣蘆洲市○○路四００之二號一
    樓鑫陸發公司，由丁○○冒名為頡鴻實業社負責人林中秋名義，與鑫陸發公司負
    責人戊○○簽定「讓渡契約書」乙份，約定鑫陸發公司生產美術燈、禮品之廠房
    及生財設備、成品、半成品等，由丁○○、庚○○二人以新台幣（下同）一百七
    十萬元受讓，惟戊○○不得資遣辦公室人員、生產線工人，並須義務輔導工廠運
    作一個月，致使戊○○不知有詐，陷於錯誤同意頂讓出該工廠，丁○○、庚○○
    二人即共同偽造「頡鴻實業社」及負責人「林中秋」名義之「讓渡契約書」乙份
    ，並蓋用偽造之「頡鴻實業社」及「林中秋」印章於立約人欄及該讓渡契約書之
    更改處（計有二處）後交付戊○○，足生損害於頡鴻實業社及林中秋與戊○○，
    丁○○則當場交付現款十萬元（起訴書誤載為一百零五萬五千五百元），餘款則
    偽造發票人為林中秋之如附表壹編號一、二所示之支票二紙，及以附表壹編號三
    、四、五之支票三紙支付。丁○○與庚○○得手後，即由丁○○冒名為林中秋經
    營鑫陸發公司，嗣丁○○、庚○○復於八十六年十月二十二日，由丁○○持前開
    偽造之林中秋
    ，申請開設支票帳戶，並在上海商業銀行「支票存款往來申請書暨約定書」上偽
    簽林中秋之署押並蓋用偽造之「林中秋」印章後，偽造林中秋名義之「支票存款
    往來申請書暨約定書」乙份，持交該銀行申請設立第二一四五一三號支票存款帳
    戶，足生損害於上海商業儲蓄銀行蘆洲分行對於申請開設支票戶審核之正確性及
    林中秋，嗣於同年十一月十日領用該行交付之林中秋為發票人之空白支票乙本使
    用；丁○○繼於八十六年十月二十九日，再持偽造之林中秋
    北市第一信用合作社古亭分社，冒用林中秋名義申請開設支票帳戶，並在該社「
    支票存款開戶申請書及約定書」上偽簽林中秋之署押及蓋用偽造之「林中秋」之
    印章，持向該社申請設立第0000000號支票存款帳戶，足生損害於臺北市
    第一信用合作社古亭分社對於申請開設支票帳戶審核之正確性與林中秋，並於同
    年十一月四日領用該社交付之林中秋為發票人之空白支票乙本使用。丁○○與庚○○復於八十六年十一月六日，推由丁○○持偽造之「林中秋」
    名為林中秋在鑫陸發公司內，委託不知情之成年人高豐文代辦「頡鴻實業社」營
    利事業登記，並利用不知情之高豐文委託不知情之某不詳成年刻印者偽刻「頡鴻
    實業社」及「林中秋」之印章各乙枚，據以辦理申請營利事業登記事宜，復利用
    不知情之高豐文偽造林中秋名義之委託「辦理營業登記証委託書」及「頡鴻實業
    社、林中秋」之營利事業統一發証設立登記申請書各乙份，復分別偽造林中秋之
    署押，並蓋用偽造之林中秋及頡鴻實業社之印章於其上，並偽造林中秋之署押，
    連同偽造之「林中秋」
    營利事業登記，使臺北縣政府建設局承辦公務人員將該不實之事項，登載在其職
    務上所掌管之營利事業登記資料公文書上，據以核發內容不實之「頡鴻實業社營
    利事業登記証」乙份，足以生損害於臺北縣政府對於營利事業登記資料管理之正
    確性及林中秋。丁○○與庚○○復於八十六年十二月間某日，承租臺北縣三重市
    ○○街七十五巷八號供為倉庫之用，並僱用不知情之成年人癸○○為丁○○之座
    車司機，另僱用不知情之成年人丙○○、鄭有良為倉庫管理員，再於八十六年十
    二月十五日由鄭有良出面承租臺北縣三重市○○街二一八號一樓作為倉庫，準備
    妥當後，即由丁○○、庚○○及不知情之鑫陸發公司原負責人戊○○、職員己○○、甲○○、壬○○（均成年人，戊○○、己○○、甲○○、壬○○均經不起訴
    處分確定），先後以頡鴻實業社林中秋名義向如附表貳所示之製造燈飾品、禮品
    之廠商大量購買燈飾、燈飾零件、禮品或其他商品，致使各廠商信以為真如數交
    付，丁○○、庚○○則自行或利用不知情之戊○○、己○○、甲○○、壬○○等
    人在各該廠商傳真或送交之訂貨單、送貨單或簽收單上，蓋上偽造之「林中秋」
    或「頡鴻實業社負責人林中秋」印章，表示確已訂貨或貨已收訖之意，再持交各
    該廠商行使，足以生損害於林中秋與附表貳所示之被害廠商；所詐取之貨品，則
    由癸○○、鄭有良、丙○○等人運送至前開承租之倉庫內藏放，另由庚○○偽造
    如附表肆所示之林中秋名義支票，由丁○○交付不知情之戊○○、己○○、甲○○、壬○○等人以交付給各廠商供為貨款之用，屆期各該支票均遭退票（附表貳
    編號二、四、八、十二、十四、十八、二十二、二十六、二十七、二十九、三十
    一、三十二、三十四所示之被害人並未取得支票）。迨八十七年一月十三日，丁○○與庚○○以頡鴻實業社林中秋名義向附表貳編號四所示之江瑞榮訂購彩色鍋
    一千一百箱，丁○○於當日傍晚與丙○○、鄭有良、癸○○、辛○○等人，共同
    在臺北縣蘆洲市更寮國小前，將江瑞榮從臺中市運至之該一千一百箱彩色鍋自貨
    櫃中卸下，再由丁○○僱用小卡車載往臺北縣三重市○○街七十五巷八號倉庫內
    堆放，丁○○亦交付所偽造之如附表肆編號三、五、六之支票三紙予江瑞榮供為
    貨款，嗣因江瑞榮向付款人上海商業銀行蘆洲分行及台北市第一信用合作社古亭
    分社查證結果，發現丁○○交付之支票有異，即於八十七年一月十四日報警處理
    ，經警於同日晚上七時許，至臺北縣三重市○○街二一八號倉庫內查獲丁○○及
    不知情之辛○○、丙○○、鄭有良、癸○○等人（以上四人均經判決無罪確定）
    ，庚○○則逃逸。
二、案經被害人江瑞榮訴請臺北縣警察局蘆洲分局報告臺灣板橋地方法院檢察署檢察
    官及被害人戊○○、林中秋訴由台灣板橋地方法院檢察署檢察官暨自動檢舉偵查
    起訴；復經被害人曹志平訴由臺灣板橋地方法院檢察署檢察官及被害人陳良田訴
    由臺灣臺北地方法院檢察署檢察官移送原審併案審理。
    理    由
一、上訴人即被告庚○○經傳喚未於審判期日到庭，據其之前在原審及本院調查時雖
    不諱言有向丁○○提及戊○○有公司要頂讓，但辯稱：係由丁○○自己去找戊○○的，伊並未與丁○○一起詐騙他人。伊亦根本不認識被害人江瑞榮、潘隆煌、
    李宏璋、陳良田等人，況且被害人中尚有一位傅木火是其胞弟，伊不可能連弟弟
    都騙云云。已判決確定之共同被告丁○○在原審雖亦供稱：被告庚○○僅介紹伊
    與鑫陸發公司之負責人戊○○認識，至於後來請領支票則是伊自己持假證件申請
    的，而偽造
    ，均與被告庚○○無關。就其與辛○○、癸○○、丙○○、鄭有良等人被訴與被
    告庚○○共同詐騙如附表貳所示被害人一案時，亦辯稱：伊未在上開讓渡契約書
    蓋「林中秋」之印章而偽造該等文書，亦未曾偽造支票或未向附表貳之某些廠商
    訂貨，復未曾向附表貳編號三十三所示之陳良田訂購ＫＧ－五六超大陸吉祥印寶
    及ＫＧ－五七大陸吉祥印寶，更從未委託高豐文申辦「頡鴻實業社」營利事業登
    記云云。然查：
（一）共同被告丁○○如何於前揭時、地交付其照片予被告庚○○偽造林中秋名義之
      見中國時報廣告後，由庚○○介紹與戊○○認識，並由丁○○冒稱為林中秋，
      在鑫陸發公司內向戊○○共同詐騙願以一百七十萬元受讓該公司，並偽造林中
      秋名義之讓渡契約書，蓋用偽造之「林中秋」及「頡鴻實業社」印章於該讓渡
      契約書立約人欄及刪改處，及當場交付十萬元現金及附表壹所示之支票予戊○○取信，而受讓鑫陸發公司，嗣上開支票屆期提示均遭退票等情，業據被害人
      戊○○於偵、審中指訴稽詳，並有卷附偽造之林中秋
      頡鴻實業社印文、鑫陸發公司執照、鑫陸發公司營利事業登記証、中國時報廣
      告、中國時報分類廣告費收據、讓渡契約書、華南銀行蘆洲分行支票明細表影
      本在卷可稽。且當時係由丁○○冒名為頡鴻實業社負責人林中秋名義與戊○○
      洽談受讓鑫陸發公司事宜，並由丁○○負責簽訂該讓渡契約書等情，亦據被害
      人戊○○於本院八十九年上訴字第八０五號被告丁○○偽造有價證券案卷供述
      綦詳，再參以丁○○與庚○○當時係共同以頡鴻實業社名義向戊○○受讓該鑫
      陸發公司經營，丁○○復係冒名為頡鴻實業社負責人林中秋，自當由丁○○出
      面與戊○○洽商受讓事宜，並簽訂該讓渡契約書始符常情。則丁○○辯謂該讓
      渡契約書非其冒名林中秋之名所偽簽，而係庚○○所偽造；及被告庚○○辯稱
      伊僅介紹丁○○與戊○○認識而已，偽造讓渡契約書之事與其無關云云，均屬
      推卸刑責之飾詞，委不足採。該讓渡契約書應係被告庚○○與丁○○共同冒用
      「頡鴻實業社、負責人林中秋」名義，而由丁○○所偽造，並蓋用偽造之「頡
      鴻實業社」、「林中秋」印章於立約人欄及刪改處，洵屬無疑。
（二）又共同被告丁○○已自承係其持偽造之林中秋
      往上海商業儲蓄銀行蘆洲分行及臺北市第一信用合作社古亭分社，申領空白支
      票交付庚○○偽造簽發供為支付廠商貨款之用，其並先後向附表貳編號一、二
      、三、八、十、十一、十二、十五、二十二、二十三、二十五、二十八、三十
      四所示之廠商訂貨，並在各該廠商傳真或送交之訂貨單、送貨單或簽收單上，
      蓋用偽造之「頡鴻實業社、負責人林中秋」印章後，再持交各該廠商行使為憑
      ，並由被告庚○○偽造如附表肆所示之林中秋名義支票交付供為貨款之用等情
      ，且戊○○、己○○、甲○○、壬○○等人向附表貳所示其餘廠商購買貨品，
      亦係經由被告丁○○及庚○○之指示而購買，所用以支付貨款之支票，亦係由
      被告庚○○偽造簽發後，再交由被告丁○○轉交公司會計支付予各該廠商等情
      ，均據証人戊○○、己○○、甲○○、壬○○等人供述綦詳，核與被害人即受
      騙廠商潘隆煌、李宏璋、傅火木、江瑞榮、闕劍鋒、陸掌民、李碧華、蘇永杉
      、楊勝源、顏寬裕、黃強生、彭明炫、徐瓊山、黃豐堅、陳淑華、林潻錫、黃
      輝煌、周炳鑫、李中平、許季和、李振上、陳建宏、范綱勝、羅金生、林添壽
      、簡國裕、楊芳泉、楊定都、楊世全、蘇鑑定、康文杰、詹麗鳳、陳良田、曹
      志平、鄭政滐等供述被害情節相符，且被告丁○○與庚○○共謀向戊○○詐購
      鑫陸發公司經營後，即由被告丁○○及庚○○二人負責該鑫陸發公司所有營業
      ，被告丁○○除由其自己出面向前開附表貳編號一、二、三、八、十、十一、
      十二、十五、二十二、二十三、二十五、二十八、三十四所示之廠商詐購貨品
      外，復由不知情之該鑫陸發公司職員己○○、甲○○、壬○○等人及受被告等
      之託繼續在公司內幫忙之戊○○，向其餘廠商詐購貨品，並在各該廠商傳真或
      負責人林中秋」印章，再持交各該廠商為憑，亦有蓋有偽造之「林中秋」印文
      、或「頡鴻實業社負責人、林中秋」印文之訂貨單或簽收單在卷可稽，足徵被
      告丁○○與庚○○二人顯有利用戊○○、己○○、甲○○、壬○○等人之行為
      ，以遂行自己之犯罪，均屬間接正犯，自應就全部犯行負其犯罪責任，已灼然
      明甚。
（三）被告庚○○所據以偽造簽發如附表肆所示之林中秋支票，均係被告丁○○持庚○○偽造之林中秋
      蓄銀行蘆洲分行，冒用林中秋名義，申請開設支票帳戶，並在上海商業銀行「
      支票存款往來申請書暨約定書」上偽簽林中秋之署押，復蓋用偽造之「林中秋
      」印章後，偽造林中秋名義之「支票存款往來申請書暨約定書」乙份，持交該
      銀行申請設立第二一四五一三號支票存款帳戶，於同年十一月十日領用該行交
      付之林中秋為發票人之空白支票乙本交庚○○使用；繼於八十六年十月二十九
      日，再持偽造之林中秋
      用林中秋名義申請開設支票帳戶，並在該社「支票存款開戶申請書及約定書」
      上偽簽林中秋之署押及蓋用偽造之「林中秋」之印章，持向該社申請設立第0
      000000號支票存款帳戶，並於同年十一月四日領用該社交付之林中秋為
      發票人之空白支票乙本交庚○○使用等情，均據被告丁○○坦承在卷，復有上
      海商業儲蓄銀行八十七年五月十三日（八七）上蘆字第０五一號函及函附之偽
      造之林中秋
      份，及台北市第一信用合作社八十七年四月十七日北市一信字第六號函及函附
      之偽造之林中秋
      定書影本開戶查詢簡覆單影本、往來明細各乙份在卷可按，而被告丁○○冒用
      林中秋之名義向上海商業儲蓄銀行蘆洲分行及台北市第一信用合作社古亭分社
      申領空白使用之初，即知其係冒用林中秋名義所詐領，其與被告庚○○對所請
      領之林中秋為發票人之前開空白支票並無簽發之權源，被告丁○○於領取各該
      空白支票後，竟持交被告庚○○，再由庚○○偽簽後交由被告丁○○轉交會計
      己○○、壬○○等人交付各廠商供為支付貨款之用，足認被告丁○○在冒用林
      中秋名義前往申領空白支票使用之初，即與被告庚○○有共同偽造各該林中秋
      為發票人之空白支票使用之犯罪故意，洵彰彰明甚，嗣後果由被告庚○○偽造
      林中秋之如附表肆所示之支票，交由被告丁○○轉交會計壬○○、己○○等人
      交付廠商行使，亦經証人壬○○、陳慧美供明在卷，復有如附表肆所示之偽造
      支票可佐，益徵被告丁○○與庚○○就偽造附表肆所示支票後行使之犯行，均
      有犯意聯絡及行為分擔，皆屬共同正犯，被告丁○○諉稱如附表肆之支票均非
      其所簽發偽造，其無偽造有價証券犯行，及被告庚○○否認有偽造支票之情事
      ，要係卸責圖免之飾詞，均不足採信。
（四）被告丁○○如何持偽造之「林中秋」
      陸發公司內委託不知情之高豐文代辦「頡鴻實業社」營利事業登記，並利用不
      知情之高豐文利用不知情之不詳刻印者偽刻「頡鴻實業社」、「林中秋」印章
      ，以憑辦申請事宜，復利用高豐文偽填林中秋名義之委託書及「頡鴻實業社」
      之營利事業統一發証設立登記申請書各乙份，復分別偽造林中秋之署押，並蓋
      用偽造之林中秋及頡鴻實業社之印章於其上，再連同偽造之「林中秋」
      影本，持向臺北縣政府建設局申辦「頡鴻實業社、負責人為林中秋」之營利事
      業登記證，使該局承辦公務員將該不實之事項，登載於其職務所掌管之營利事
      業登記証存根上，據以核發營利事業登記予林中秋等情，亦據證人高豐文於原
      審結證屬實，復有台北縣政府八十七年五月二十一日（八七）府建二字第一三
      八一五八號函及函附之台北縣政府營利事業登記案件聯合作業審查核准通知稿
      影本、委託書影本、營利事業統一發証設立登記申請書影本、偽造之林中秋身
      分証影本、營利事業登記証存根本、營利事業登記証影本、營利事業統一發証
      歇業申請書影本各乙份在卷可憑，參諸當時被告丁○○均以冒名為林中秋經營
      鑫陸發公司，証人戊○○、壬○○、陳美惠雖證稱，被告庚○○平日並不在鑫
      陸發公司內，僅每星期至該公司一、二次，平日均由被告丁○○在該公司二樓
      處理公司業務，但以偽造之林中秋
      用等情，顯係被告二人共謀而由丁○○交付該偽造之林中秋
      文憑以辦理營利事業登記，否則高豐文何來林中秋之
      登記事宜？
（五）又被告丁○○確曾交付其照片供庚○○偽造林中秋
      及「頡鴻實業社」印章使用，業據被告丁○○供承綦詳，已如前述，且被害人
      林中秋不曾遺失
      使用，亦據被害人林中秋供述在卷，並指稱卷內所附之申請支票開戶或申請營
      利事業登記所使用之林中秋
      ，足徵被告丁○○確與庚○○共同偽造林中秋之
      ，並偽刻林中秋及頡鴻實業社印章使用甚明。
（六）被告丁○○復辯謂其未向附表貳編號三十三所示之陳良田訂購ＫＧ－五六超大
      陸吉祥印寶及ＫＧ－五七大陸吉祥印寶云云。然查當時確係由被告丁○○以頡
      鴻實業社林中秋之名義，於八十六年十二月九日在訂購單上，蓋用偽造之頡鴻
      實業社負責人林中秋印章與林中秋印章，向陳良田詐購ＫＧ－五六超大陸吉祥
      印寶及ＫＧ－五七大陸吉祥印寶，並交付林中秋為發票人之臺北市第一信用合
      作社古亭分社、面額為八萬三千元支票乙紙供為貨款，已據被害人陳良田指訴
      稽詳，復有其提出之訂購單、支票影本在卷可按，被告空言否認，已難遽採。
      再參以其當時係與被告庚○○共謀以頡鴻實業社林中秋名義向各廠商詐騙貨品
      ，復利用不知情之戊○○、己○○、甲○○、壬○○等人向廠商詐購貨品，則
      不論係丁○○向陳良田詐購貨品，抑或是共犯庚○○或其等所利用不知情之戊○○、己○○、甲○○、壬○○等人所為，均屬其共同犯罪行為之部分行為，
      仍應包含於共犯全部犯罪行為內。被告庚○○及洪可詮既係以前方式詐購貨品
      ，則由被告庚○○以外之共犯或不知情之人出面向傅木火詐騙購物，依事理亦
      有可能。被告辯稱其不可能連自己的弟弟都騙云云，資為其否認犯罪之說詞，
      自無足採。
（七）被告丁○○雖復辯稱其係遭庚○○所利用，每月以四萬元之代價受僱於庚○○
      ，始與傅某共同犯罪，且癸○○、丙○○、鄭有良等人均係庚○○所僱用，與
      其無關。然証人即頡鴻實業社員工癸○○、丙○○、楊慧莫均係被告丁○○所
      親自僱用之員工，業據証人癸○○、丙○○、壬○○等供明在卷，且係由被告
      丁○○實際負責頡鴻實業社對外訂購貨物，任董事長並負責指揮調度全局，平
      日均在鑫陸發公司辦公室二樓辦公，業據証人癸○○、丙○○、壬○○、戊○○、己○○於供明在卷，且被告丁○○復在鑫陸發公司辦公室內，以頡鴻實業
      社負責人林中秋名義向附表貳編號一、二、三、八、十、十一、十二、十五、
      二十二、二十三、二十五、二十八、三十四所示之廠商詐購貨品，並將庚○○
      偽造之林中秋支票交付會計轉交各廠商支付貨款，足徵被告丁○○係基於主導
      本件詐編案之地位，應非僅屬受庚○○僱用，受庚○○支使之人而已。
（八）又癸○○、丙○○、鄭有良均係不知情受被告丁○○與庚○○僱用，利用以遂
      行本案犯罪之人，另辛○○雖係被告丁○○之友人，惟亦係不知情之第三人，
      其等並未與被告丁○○、庚○○就本案犯罪有何犯意聯絡及行為分擔，業據原
      審法院以八十七年訴字第一六三二號刑事判決諭知癸○○、丙○○、鄭有良無
      罪，檢察官不服上訴後，亦經本院以八十八年度上易字第四五七四號刑事判決
      駁回檢察官之上訴確定在案；另同案被告辛○○雖經原審法院以八十七年訴字
      第一六三二號刑事判決判處有期徒刑一年，然上訴後，亦經本院以八十八年度
      上易字第四五七四號刑事判決撤銷原審所為有罪判決，改諭知辛○○無罪確定
      在案，有原審八十七年訴字第一六三二號刑事判決及本院八十八年度上易字第
      四五七四號刑事判決各乙份在卷可按。癸○○、丙○○、鄭有良、辛○○等四
      人既均經判決無罪確定在案，其等與被告庚○○、丁○○就本案犯罪間，自無
      何共犯關係可言，併此敘明。
二、綜上所論，足徵被告庚○○及丁○○所辯，均係事後卸責圖免之飾詞，被告洪可
    詮在原審翻稱本案與被告庚○○無關云云，亦屬迴護，均不足採信。事證明確，
    被告犯行，洵堪認定，應予依法論科。核被告庚○○與丁○○等所為：
（一）就偽造林中秋身分証及該
      害於內政部及戶政機關對
      百十六條之行使第二百十二條之變造特種文書罪及刑法第二百十八條第一項之
      罪。
（二）就偽造林中秋名義之讓渡契約書並交付戊○○以行使，及偽造林中秋名義之上
      海商業儲蓄銀行蘆洲分行「支票存款往來申請書暨約定書」乙份、林中秋名義
      之臺北市第一信用合作社古亭分社「支票存款開戶申請書及約定書」，分別持
      交上海商業儲蓄銀行蘆洲分行、臺北市第一信用合作社古亭分社以行使申請設
      立支票存戶，領取空白支票使用，利用不知情之高豐文偽造林中秋名義之委託
      書持以行使，均足以生損害於林中秋，則均犯刑法第二百十六條之行使第二百
      十條偽造私文書罪。又利用不知情之高豐文偽造林中秋名義之「辦理營業登記
      証委託書」及「頡鴻實業社、林中秋」之營利事業統一發証設立登記申請書各
      乙份，復分別偽造林中秋之署押，並蓋用偽造之林中秋及頡鴻實業社之印章於
      其上，連同偽造之「林中秋」
      實業社」之營利事業登記證，使臺北縣政府建設局承辦公務人員將該不實之事
      項，登載在其職務上所掌管之營利事業登記資料公文書上，據以核發內容不實
      之「頡鴻實業社營利事業登記証」乙份，足以生損害於林中秋，所為則犯刑法
      第二百十六條之行使第二百十條偽造私文書罪及刑法第二百十四條之罪。
（三）又被告等向附表貳所示之被害廠商詐購貨品，使各廠商陷於錯誤而交付，復在
      廠商傳真或交付之訂貨單、簽收單上偽造林中秋之署押或蓋上林中秋印章或蓋
      上頡鴻實業社及負責人林中秋印章後，交付各該廠商為憑，所為係犯刑法第二
      百十六條之行使第二百十條偽造私文書罪，又被告詐騙附表貳編號二、四、八
      、十二、十四、十八、二十二、二十六、二十七、二十九、三十一、三十二、
      三十四所示之廠商（因尚未簽發偽造之林中秋支票交付，業據各該廠商供明在
      卷），所為係犯刑法第三百三十九條第一項之罪。
（四）被告丁○○與庚○○共同偽造附表壹編號一、二及附表肆所示林中秋名義之支
      票，分別交付予戊○○及各廠商所為，則犯刑法第二百零一條第一項之偽造有
      價證券罪。
（五）被告庚○○與丁○○間，就前開犯罪均有犯意聯絡及行為分擔，皆為共同正犯
      。被告庚○○與丁○○利用不知情之刻印者以偽造林中秋、頡鴻實業社、頡鴻
      實業社負責人林中秋印章及利用高豐文以偽造林中秋名義之「辦理營業登記証
      委託書」及「頡鴻實業社」之營利事業統一發証設立登記申請書各乙份，復利
      用高豐文利用不知情之刻印者偽造林中秋及頡鴻實業社負責人林中秋印章，復
      利用不知情之戊○○、己○○、壬○○、甲○○、癸○○、丙○○、鄭有良、
      辛○○等人向各廠商詐購貨品或運送搬運各詐得之貨品，均屬間接正犯。
（六）被告等偽造林中秋名義之
      特種文書之輕度行為，應為偽造公印文之重度行為所吸收，不另論罪。又被告
      等偽造林中秋、頡鴻實業社或頡鴻實業社負責人林中秋印章，復在讓渡契約書
      、上海商業儲蓄銀行蘆洲分行「支票存款往來申請書暨約定書」乙份，及偽造
      林中秋名義之臺北市第一信用合作社古亭分社「支票存款開戶申請書及約定書
      」上、「辦理營業登記証委託書」及「頡鴻實業社、林中秋」之「營利事業統
      一發証設立登記申請書」上及廠商傳真或交付之訂貨單、簽收單上，分別偽造
      林中秋之署押或蓋用偽造之林中秋、頡鴻實業社或頡鴻實業社負責人林中秋等
      印章，以偽造各該印文行為，均為偽造各該文書之階段行為，另偽造林中秋印
      文係偽造有價証券之部分行為，均不另論罪。公訴意旨認被告另涉犯刑法第二
      百十七條第一項偽造印章、印文罪，尚有未洽，併此敘明。
（七）被告偽造前開各私文書後持以行使，其偽造之低度行為，為行使之高度行為所
      吸收，逕論以行使偽造私文書罪。被告偽造有價證券後復持以行使，其行使之
      輕度行為應為偽造之重度行為吸收，逕論以偽造有價証券罪。又被告向附表貳
      所示之被害廠商（編號三十四部分除外）交付偽造之林中秋支票以詐購貨品，
      其所犯意圖供行使之用而偽造有價證券罪，其目的即在非法取得票面價值之對
      價，是其詐欺取財仍屬行使偽造證券之行為之一部，不另成立詐欺罪（最高法
      院四十三年度臺非字第四五號判例要旨參照）。公訴意旨認應成之詐欺罪，容
      有誤會。
（八）被告迭次行使偽造私文書、偽造有價券及詐欺行為，均時間緊接，犯罪構成要
      件分別相同，顯各基於概括犯意所為，均為連續犯一罪論，並均依法加重其刑
      。又被告所犯偽造公印文罪、行使偽造私文書、使公務員登載不實、詐欺、偽
      造有價証券等罪間，有方法結果之牽連關係，應從情節較重之偽造有價証券罪
      論處。又檢察官雖未就被告偽造公印文、偽造私文書、行使偽造私文書、使公
      務員登載不實罪及附表貳編號三十三、三十四、三十五及偽造林中秋交付予陳
      良田、鄭政傑部分起訴，然該部分事實與已起訴部分，有牽連犯或連續犯之裁
      判上一罪關係，均為起訴效力所及，本院自得一併加以審究。
三、原審據以論科，固非無見，然查：（一）被告係在讓渡契約書上蓋用偽造之林中
    秋及頡鴻實業社印章，原審認僅蓋用偽造之林中秋，尚有未洽。（二）被告利用
    不知情之高豐文辦理頡鴻實業社營利事業登記時，除利用高豐文偽造「辦理營業
    記証委託書」外，復利用高某偽造「頡鴻實業社」名義之「營利事業統一發証設
    立登記申請書」乙份，持以向台北縣政府建設局辦理，原審漏未認定，尚有疏漏
    。（三）被告與洪可詮偽造林中秋之
    告上訴意旨，仍執前詞，否認犯罪，雖無足取，惟原判決既有可議，自無可維持
    ，應由本院予以撤銷改判。爰審酌被告與共犯丁○○假冒第三人名義偽造支票，
    詐騙甚多廠商，手段惡劣、犯罪所生之損害甚鉅，及由共犯洪可詮基於主導地位
    ，被告犯罪後態度等一切情狀，量處有期徒刑四年六月。附表壹編號一、二及附
    表肆所示偽造之林中秋為發票人支票，雖未扣案，然無證據證明業已滅失，不問
    是否屬犯人所有，均依刑法第二百零五條規定宣告沒收。至被告等偽造之「林中
    秋」
    另偽造之「林中秋」二枚（即被告等及利用高豐文所偽造）、「頡鴻實業社」印
    章二枚（即被告等及利用高豐文所偽造），均係偽造之印章，雖未扣案，然並不
    能証明業已滅失，分別依刑法第三十八條第一項第二款（偽造之林中秋
    分）、刑法第二百十九條規定（偽造之印章部分）宣告沒收。偽造之「林中秋」
    知。又偽造之林中秋名義之讓渡契約書已經交付戊○○所有，非屬被告所之用，
    依法不得宣告沒收，惟該讓渡契約上立約人欄及刪改處二處所蓋用偽造之林中秋
    及頡鴻實業社印文，及上海商業儲蓄銀行蘆洲分行「支票存款往來申請書暨約定
    書」上偽造之林中秋之署押及偽造之「林中秋」印文，及偽造之臺北市第一信用
    合作社古亭分社「支票存款開戶申請書及約定書」上偽造之林中秋之署押及偽造
    之「林中秋」之印文，及「辦理營業登記証委託書」及「頡鴻實業社」營利事業
    統一發証設立登記申請書上偽造之林中秋署押、偽造之林中秋及頡鴻實業社印文
    ，及各訂貨單、簽收單上所偽造之林中秋署押或偽造之林中秋印文或偽造之頡鴻
    實業社及林中秋印文，則不問是否屬犯人所有，均依刑法第二百十九條規定宣告
    沒收（各如附表參所載）。
四、臺灣板橋地方法院檢察署九十二年度偵字第一０七四二號（含八十四年偵字第一
    六０三０號）移送併案審理意旨略以：被告於八十四年一月間，以偽造之楊順貴
    詐購商品，又於臺北縣土城市設立「倧得企業社」向集英公司及坪林鄉農會詐購
    貨品。因認被告另涉有刑法偽造文書及詐欺取財罪嫌。然按連續犯之所謂基於概
    括犯意，必須其多次行為自始均在一個預定犯罪計劃之名，如非連續其初發的意
    思，即不能成立連續犯（最高法院七十年臺上字第六二九六號判例參照）。查被
    告庚○○與洪可詮所犯本案犯罪之時間，係在八十六年十月間至八十七年一月間
    止，而本案檢察官移送併辦部分被告之犯罪時間，則在八十四年一月，二案之犯
    罪時間相距逾二年十個月之久，時間顯非緊接，難認被告於八十四年一月間涉犯
    案後，即預計將於二年十個月後再行犯罪，而納入其一預定之犯罪計劃中，即難
    認被告本案與併辦部分係基於概括犯意所為，應非連續犯，該案自非本案起訴效
    力所及，應退回原檢察官另行處理，附此敘明。
五、被告經合法傳喚，無正當理由不到庭，不待其陳述逕行判決。
據上論斷，應依刑事訴訟法第三百六十九條第一項前段、第三百六十四條、第三百七
十一條、第一項前段，刑法第二十八條、第五十六條、第二百零一條第一項、第二百
十六條、第二百十二條、第二百十條、第二百十四條、第二百十八條第一項、第三百
三十九條第一項、第五十五條、第二百零五條、第二百十九條、第三十八條第一項第
二款，罰金罰鍰提高標準條例第一條前段，判決如主文。
中      華      民      國    九十二    年     十一     月    二十四    日
                              臺灣高等法院刑事第十庭
                                  審判長法  官  溫  耀  源
                                        法  官  邱  同  印
                                        法  官  吳      燦
右正本證明與原本無異。
如不服本判決，應於收受送達後十日內向本院提出上訴書狀，其未敘述上訴之理由者
並得於提起上訴後十日內向本院補提理由書（均須按他造當事人之人數附繕本）。
                                        書記官  陳  靜  姿
中      華      民      國    九十二    年     十一     月    二十四    日
附錄：本案論罪科刑法條全文
刑法第二百零一條第一項：
意圖供行使之用，而偽造、變造公債票，公司股票或其他有價證券者，處三年以上十
年以下有期徒刑，得併三千元以下罰金。
 附 表 壹：
┌──┬────┬─────┬────┬─────┬─────┬────┐
│編號│有價證券│票載發票日│帳    號│票載發票人│票    號  │票面金額│
├──┼────┼─────┼────┼─────┼─────┼────┤
│    │        │          │        │發票人：林│          │        │
│    │        │          │        │中秋。    │          │        │
│    │        │          │八一０二│付款人：世│          │        │
│ 一 │  支票  │八十七年二│七八一  │華銀行三和│ＵＷ七四二│三十八萬│
│    │        │月十六日  │        │分行。    │四九一    │七千五百│
│    │        │          │        │          │          │元      │
├──┼────┼─────┼────┼─────┼─────┼────┤
│ 二 │  支票  │八十七年二│ 不詳   │林中秋    │          │二十五萬│
│    │        │月二十八日│        │付款人：不│不詳      │七千元  │
│    │        │          │        │詳        │          │        │
├──┼────┼─────┼────┼─────┼─────┼────┤
│ 三 │  支票  │八十七年一│０二九四│蘇秀雄    │ＺＢ八八四│三十二萬│
│    │        │月二十五日│０      │付款人：不│二０五０  │五千元  │
│    │        │          │        │詳        │          │        │
├──┼────┼─────┼────┼─────┼─────┼────┤
│ 四 │  支票  │八十六年十│一六００│光蘭企業有│ＷＢ七四四│十六萬四│
│    │        │二月二十五│三一三六│限公司陸永│九九九七  │千四百元│
│    │        │日        │八      │靖        │          │        │
├──┼────┼─────┼────┼─────┼─────┼────┤
│ 五 │  支票  │八十七年二│三三六七│劉邦安    │ＦＡ二一八│二十八萬│
│    │        │月二十五日│八七    │          │七一七七  │五千元  │
│    │        │          │        │          │          │        │
└──┴────┴─────┴────┴─────┴─────┴────┘
 附 表 貳：
┌──┬───┬──────┬────┬─────┬────┬─────┐
│編號│被害人│物 品  名 稱│數    量│金     額 │查獲數量│證      據│
├──┼───┼──────┼────┼─────┼────┼─────┤
│一  │潘隆煌│鬧鐘        │314   個│140,610元 │    無  │被害人指訴│
├──┼───┼──────┼────┼─────┼────┴─────┤
│二  │李宏璋│傳真機      │13    台│ 83,100元 │    無    被害人指訴│
│    │      │總機含話機  │1組8話機│ 46,000元 │1總機7話機 贓物領據 │
├──┼───┼──────┼────┼─────┼────┬─────┤
│三  │傅木火│不銹鋼蒸鍋  │35    箱│          │ 35 箱  │被害人指訴│
│    │      │如意鍋      │27    箱│          │ 27 箱  │贓物領據  │
│    │      │體重計      │20    箱│          │ 20 箱  │          │
│    │      │烘碗機      │100   台│          │ 100台  │          │
│    │      │停電照明    │32    箱│          │ 32 箱  │          │
│    │      │不銹鋼茶壺  │20    箱│          │ 20 箱  │          │
│    │      │防潮箱      │ 8    個│          │  8 個  │          │
│    │      │餐桌轉盤    │50    組│          │  50組  │          │
│    │      │神燈茶壺    │1000  個│     合計 │1000個  │          │
│    │      │湯鍋        │ 30   箱│1600,000元│  30箱  │          │
├──┼───┼──────┼────┼─────┼────┼─────┤
│四  │江瑞榮│彩色鍋      │1100  箱│895,663元 │1100箱  │被害人指訴│
│    │      │            │        │          │        │贓物領據  │
├──┼───┼──────┼────┼─────┼────┼─────┤
│五  │闕劍鋒│鬧鐘觸模燈  │ 600  個│168,000元 │ 600個  │害人指訴  │
│    │      │            │        │          │        │贓物領據  │
├──┼───┼──────┼────┼─────┼────┼─────┤
│六  │陸掌民│磨光鐵板    │  35  噸│576,107元 │ 5噸    │被害人指訴│
├──┼───┼──────┼────┼─────┼────┼─────┤
│七  │李碧華│觸模式開關  │ 4000 粒│120,000元 │ 0粒    │被害人指訴│
├──┼───┼──────┼────┼─────┼────┼─────┤
│八  │蘇永杉│電腦、印表機│   3  部│ 97,500元 │ 1台    │被害人指訴│
│    │      │            │        │          │        │贓物領據  │
├──┼───┼──────┼────┼─────┼────┼─────┤
│九  │楊勝源│太陽燈      │   300  │113,920元 │     無 │被害人指訴│
├──┼───┼──────┼────┼─────┼────┼─────┤
│十  │顏寬裕│洋酒        │   一批 │147,420元 │     無 │被害人指訴│                                             
├──┼───┼──────┼────┼─────┼────┼─────┤
│十一│黃強生│香皂禮盒    │  380盒 │ 50,505元 │     無 │被害人指訴│
├──┼───┼──────┼────┼─────┼────┼─────┤
│十二│彭明炫│茶葉禮盒    │ 150 盒 │ 70,000元 │     無 │被害人指訴│
├──┼───┼──────┼────┼─────┼────┼─────┤
│十三│徐瓊山│燈飾零件    │  一 批 │591,864元 │     無 │被害人指訴│
├──┼───┼──────┼────┼─────┼────┼─────┤
│十四│黃豐堅│燈飾彎管    │  一 批 │ 51,005元 │     無 │被害人指訴│
├──┼───┼──────┼────┼─────┼────┼─────┤
│十五│陳淑華│氣動起子    │   8 台 │ 18,000元 │     無 │被害人指訴│
├──┼───┼──────┼────┼─────┼────┼─────┤
│十六│林潻錫│燈飾零件    │  一 批 │ 75,900元 │     無 │被害人指訴│
├──┼───┼──────┼────┼─────┼────┼─────┤
│十七│黃輝煌│空氣壓縮機  │  一 台 │ 合計     │     無 │被害人指訴│
│    │      │乾燥機      │  三 台 │135,000元 │     無 │          │
├──┼───┼──────┼────┼─────┼────┼─────┤
│十八│周炳鑫│車床        │   一台 │217,500元 │     無 │被害人指訴│
│    │      │磨床        │   一台 │251,000元 │     無 │          │
│    │      │鋸床        │   一台 │ 35,000元 │     無 │          │
├──┼───┼──────┼────┼─────┼────┼─────┤
│十九│李中平│沖床        │   二台 │172,000元 │     無 │被害人指訴│
├──┼───┼──────┼────┼─────┼────┼─────┤
│二十│許季和│鐵板        │   27噸 │229,320元 │     無 │被害人指訴│
├──┼───┼──────┼────┼─────┼────┼─────┤
│二一│李振上│電子開關    │ 2500只 │125,000元 │     無 │被害人指訴│
├──┼───┼──────┼────┼─────┼────┼─────┤
│二二│陳建宏│解凍皿      │  500個 │  合計    │    488 │被害人指訴│
│    │      │蒸鍋        │   48個 │138,000元 │     39 │贓物領據  │
├──┼───┼──────┼────┼─────┼────┼─────┤
│二三│范綱勝│茶葉禮盒    │   一批 │230,000元 │     無 │被害人指訴│
├──┼───┼──────┼────┼─────┼────┼─────┤
│二四│羅金生│紙盒        │   一批 │473,529元 │     無 │被害人指訴│
├──┼───┼──────┼────┼─────┼────┼─────┤
│二五│林添壽│小家店貨品  │   一批 │101,680元 │飲水機  │          │
│    │      │            │        │          │一台    │被害人指訴│
│    │      │            │        │          │        │贓物領據  │
├──┼───┼──────┼────┼─────┼────┼─────┤
│二六│簡國裕│開飲機      │   四台 │          │     無 │被害人指訴│
│    │      │搖控車      │ 廿四台 │          │     無 │          │
│    │      │烘杯泡茶機  │ 100 台 │          │     無 │          │
│    │      │烤箱        │   一台 │          │     無 │          │
│    │      │烤鍋        │   二台 │          │     無 │          │
│    │      │泡茶機      │   一台 │合計      │     無 │          │
│    │      │微波爐      │   二台 │ 77,560元 │     無 │          │
│    │      │            │        │          │        │          │
├──┼───┼──────┼────┼─────┼────┼─────┤
│二七│楊芳泉│美術燈零件  │   一批 │160,000元 │     無 │被害人指訴│
├──┼───┼──────┼────┼─────┼────┼─────┤
│二八│楊定都│電子磅秤    │   四個 │ 73,500元 │     無 │被害人指訴│
├──┼───┼──────┼────┼─────┼────┼─────┤
│二九│楊世全│膠帶        │ 1020捲 │ 20,497元 │     無 │被害人指訴│
├──┼───┼──────┼────┼─────┼────┼─────┤
│三十│蘇鑑定│電動推高機  │   一台 │          │     無 │被害人指訴│
│    │      │托板車      │   一台 │          │     無 │          │
│    │      │手推車      │   一台 │合計      │     無 │          │
│    │      │迷你車      │   二台 │50,400元  │     無 │          │
├──┼───┼──────┼────┼─────┼────┼─────┤
│三一│康文杰│燈頭        │   一批 │302,858元 │     無 │          │
├──┼───┼──────┼────┼─────┼────┼─────┤
│三二│詹麗鳳│省電燈泡    │  410個 │ 49,900元 │     無 │被害人指訴│
├──┼───┼──────┼────┼─────┼────┼─────┤
│三三│陳良田│大陸吉祥印寶│ 2300個 │ 75400 元 │     無 │被害人指訴│
├──┼───┼──────┼────┼─────┼────┼─────┤
│三四│曹志平│自動泡茶機  │   50組 │ 115000元 │     無 │被害人指訴│
├──┼───┼──────┼────┼─────┼────┼─────┤
│三五│鄭政傑│傢俱        │   不詳 │ 260000元 │     無 │被害人之員│
│    │      │            │        │          │        │工潘星光於│
│    │      │            │        │          │        │原審八十七│
│    │      │            │        │          │        │年十一月二│
│    │      │            │        │          │        │十七日調查│
│    │      │            │        │          │        │庭之指訴。│
└──┴───┴──────┴────┴─────┴────┴─────┘
 附 表 參：
┌──┬────────────────────────────────┐
│編號│           應      沒      收      之      物                   │
├──┼────────────────────────────────┤
│ 一 │偽造之林中秋國民身分證正本壹枚                                  │
├──┼────────────────────────────────┤
│ 二 │偽造之林中秋印章、頡鴻實業社印章各貳枚。                        │
├──┼────────────────────────────────┤
│ 三 │讓渡契約書上立約人欄及刪改處所偽造之林中秋及頡鴻實業社印文。    │
├──┼────────────────────────────────┤
│ 四 │上海商業儲蓄銀行蘆洲分行「支票存款往來申請書暨約定書」上、台北市│
│    │第一信用合作社古亭分社「支票存款開戶申請書及約定書」上偽造之林中│
│    │秋之署押及偽造之「林中秋」之印文                                │
├──┼────────────────────────────────┤
│ 五 │訂貨單、簽收單上所偽造之林中秋署押或偽造之林中秋之印文或偽造之  │
│    │頡鴻實業社、林中秋印文。                                        │
├──┼────────────────────────────────┤
│ 六 │「辦理營業登記証委託書」及「頡鴻實業社」營利事業統一發証設立登記│
│    │申請書上偽造之林中秋署押、偽造之林中秋及頡鴻實業社印文          │
├──┼────────────────────────────────┤
附表肆：
┌──┬───┬──────┬────┬───┬──────┬─────┐
│編號│發票人│付   款   人│票    號│發票日│面        額│備      註│
├──┼───┼──────┼────┼───┼──────┼─────┤
│１  │林中秋│台北一信古亭│００一九│2.1.│八萬三千三百│支付陳良田│
│    │      │            │三０三  │      │            │          │
├──┼───┼──────┼────┼───┼──────┼─────┤
│２  │  〞  │     〞     │００一九│1.│十四萬六百十│支付潘隆煌│
│    │      │            │三四三  │      │元          │          │
├──┼───┼──────┼────┼───┼──────┼─────┤
│３  │  〞  │     〞     │００一九│1.│十六萬八千元│支付江瑞榮│
│    │      │            │三三三  │      │            │          │
├──┼───┼──────┼────┼───┼──────┼─────┤
│４  │  〞  │     〞     │００一九│1.│五萬五百零五│支付黃強生│
│    │      │            │三三四  │      │元          │          │
├──┼───┼──────┼────┼───┼──────┼─────┤
│５  │  〞  │     〞     │００一九│2.13.│二十九萬八千│支付江瑞榮│
│    │      │            │三四七  │      │五百五十四元│          │
├──┼───┼──────┼────┼───┼──────┼─────┤
│６  │  〞  │世華三和    │七０七六│1.│五十九萬七千│    〞    │
│    │      │            │八九九  │      │一百零九元  │          │
├──┼───┼──────┼────┼───┼──────┼─────┤
│７  │  〞  │台北一信古亭│００一九│1.│十三萬四千一│支付徐瓊山│
│    │      │            │三三八  │      │百五十四元  │          │
├──┼───┼──────┼────┼───┼──────┼─────┤
│８  │  〞  │世華三和    │七０七六│1.│一萬八千三百│支付陳淑華│
│    │      │            │八七八  │      │元          │          │
├──┼───┼──────┼────┼───┼──────┼─────┤
│９  │  〞  │上海蘆洲    │０七九三│1.│五萬零四百元│支付蘇鑑定│
│    │      │            │九四三  │      │            │          │
├──┼───┼──────┼────┼───┼──────┼─────┤
│１０│  〞  │    〞      │０七九三│      │十六萬八千元│支付闕劍鋒│
│    │      │            │九四四  │      │            │          │
├──┼───┼──────┼────┼───┼──────┼─────┤
│１１│  〞  │台北一信古亭│００一九│      │十一萬三千九│支付楊勝源│
│    │      │            │三二九  │      │百二十元    │          │
├──┼───┼──────┼────┼───┼──────┼─────┤
│１２│  〞  │     〞     │００一九│      │十四萬七千四│支付顏寬裕│
│    │      │            │三二七  │      │百二十元    │          │
├──┼───┼──────┼────┼───┼──────┼─────┤
│１３│  〞  │上海蘆洲    │０七九三│1.│七萬五千九百│支付林添錫│
│    │      │            │九四七  │      │元          │          │
├──┼───┼──────┼────┼───┼──────┼─────┤
│１４│  〞  │世華三和    │七０七六│      │十三萬五千元│支付黃輝煌│
│    │      │            │八八五  │      │            │          │
├──┼───┼──────┼────┼───┼──────┼─────┤
│１５│  〞  │台北一信古亭│００一九│1.│十萬一千六百│支付林添壽│
│    │      │            │三０五  │      │八十元      │          │
├──┼───┼──────┼────┼───┼──────┼─────┤
│１６│  〞  │     〞     │００一九│2.7.│七萬三千五百│支付楊金都│
│    │      │            │三０七  │      │元          │          │
├──┼───┼──────┼────┼───┼──────┼─────┤
│１７│  〞  │     〞     │００一九│2.│二十二萬九千│支付許孝和│
│    │      │            │三四０  │      │三百二十四元│          │
└──┴───┴──────┴────┴───┴──────┴─────┘


司法院資訊處製作；財團法人民間司法改革基金會備份。
